臺灣彰化地方法院刑事判決　　　　　　　 94年度訴字第348號
公　訴　人　臺灣彰化地方法院檢察署檢察官
被　　　告　丙○○
指定辯護人　俞建界律師
上列被告因違反毒品危害防制條例案件，經檢察官提起公訴（93
年度偵字第5250號），本院判決如下：
    主  文
丙○○販賣第二級毒品，處有期徒刑柒年陸月。扣案之販賣毒品
所得新臺幣壹仟伍佰元均沒收。
    事  實
一、丙○○因本身染有毒癮，明知甲基安非他命為毒品危害防制
    條例第2條第2項第2款之第二級毒品，竟基於意圖營利販賣
    第二級毒品甲基安非他命之犯意，告以其同有毒癮之友人乙○○其有販賣甲基安非他命，乙○○遂於93年7月12日上午
    11時18分54秒許，以架設在彰化縣永靖鄉○○路433號附近
    之編號0000000號公用電話，與丙○○向不知情之林桂蘭所
    借用之門號000000 0000號行動電話聯絡，表示欲向丙○○
    購買價值新臺幣（下同）1,500元之甲基安非他命，雙方並
    相約於上開公用電話亭交易。嗣因員警於93年7月12日，在
    彰化縣永靖鄉○○街8號2樓屋外埋伏，欲逮捕毒品通緝犯林
    桂蘭，見丙○○走出屋外，適有不知情之鄭育睿自上開2樓
    房屋內丟出1個內裝有現金之皮包予丙○○，員警因懷疑該
    皮包內裝有毒品，即尾隨丙○○前往上開公用電話亭，嗣警
    目睹丙○○將甲基安非他命1包（驗餘淨重0.13公克，已於
    乙○○施用毒品乙案沒收銷燬）交予乙○○，而乙○○則將
    購毒代價1,500元交予丙○○後，即上前逮捕，並扣得上開
    甲基安非他命1包，及丙○○販賣毒品所得1,500元。
二、案經彰化縣警察局移送臺灣彰化地方法院檢察署檢察官偵查
    起訴。
    理  由
一、訊據被告丙○○固坦承曾於上開時、地與證人乙○○見面，
    並自證人乙○○處收受現金1,500元等情，惟矢口否認涉有
    上開販賣第二級毒品犯嫌，辯稱：伊係與乙○○偶遇，乙○○即歸還伊賭債1,500元，當時甲基安非他命係在伊身上，
    伊見到警察來時，才丟在地上，乙○○不知道伊身上有甲基
    安非他命，伊亦未曾使用過0000000000之電話云云。辯護人
    則為被告辯護：證人乙○○就與被告聯絡之方式，前後證述
    不一，且其於警詢時所為證述，應屬無證據能力，又倘如證
    人甲○○所述，確曾目睹被告及證人乙○○交易毒品經過，
    為何無法拍攝到交易鏡頭，另查扣之甲基安非他命1包，係
    被告所有供其施用甲基安非他命，而扣案之現金則係證人乙○○所歸還之賭債，依現存證據，尚難認被告有何販賣第二
    級毒品甲基安非他命之犯嫌等語。惟查：
  (一)就證據能力部分：
    辯護人為被告辯護稱證人乙○○於警詢時所為證述無證據能
    力等語。按證人乙○○於警詢中之供詞，屬被告以外之人於
    司法警察調查中所為之陳述，其後該證人乙○○於本院審理
    時，雖翻異前供，惟證人乙○○於本院審理時證稱：其於遭
    警逮捕至製作警詢筆錄前，均未曾與被告說話，亦未曾與被
    告討論1,500元之用途及來源等語，故證人乙○○於警詢之
    供詞，為犯後較初之陳述，不僅記憶較為清晰，且較少權衡
    利害得失或受他人干預；又證人乙○○於本院審理時，亦證
    稱確曾在警詢時為筆錄所記載之陳述等語（見本院審判筆錄
    ），依刑事訴訟法第159條之2規定，證人乙○○於警詢所為
    之陳述，既具有較可信之特別情況，且為證明被告是否有販
    賣甲基安非他命犯罪事實存否所必要，自得為本案之證據，
    附此敘明。
  (二)實體部分：
    (1)被告曾於販入第二級毒品甲基安非他命後，於93年7 月
      12日，由證人乙○○在當日上午11時18分54秒起，至同日
      上午11時19分19秒，利用裝設於彰化縣永靖鄉○○路433
      號之0000000公用電話與被告聯絡等情，業據證人乙○○
      於偵訊時證稱：其曾在93年7月12日上午11時18分以公用
      電話0000000撥打予門號0000000000手機，係被告接聽，
      被告前曾說要聯絡就打該門號等語（見偵卷第59頁），核
      與證人即0000000000使用人林桂蘭證稱：93年7月12日上
      午11時18分其在睡覺，若有人撥打該電話，可能係被告或
      屋主接的等語相符（見偵卷第63頁），另有中華電信股份
      有限公司0000000通聯紀錄查詢及公用電話0000000裝機地
      址表各1紙在卷可稽（見偵卷第48頁、第52頁），上情堪
      信為真實。(2)證人乙○○於該通聯絡電話內，係與被告約
      定交易購買甲基安非他命之時、地等情，亦據證人乙○○
      於警詢時證稱：其於93年7月12日使用查獲地之公用電話
      撥打丙○○0000000000行動電話，在電話中表示要向伊購
      買甲基安非他命1,500元，雙方並約定在電話亭等候等語
      （見警卷第14頁至第15頁），前情亦堪認定。(3)證人乙○○於與被告見面後，即交付購買毒品之現金1,500元予被
      告，而被告則將甲基安非他命1包交予證人乙○○等情，
      除據被告於警詢時自承：因當場為警方查獲伊交付予乙○○安非他命1包，乙○○見警查緝，即將該包安非他命丟
      棄於腳邊保力龍盒內等語外（見警卷第9頁），亦據證人
      乙○○於警詢時證述綦詳（見警卷第15頁），核與證人即
      查獲員警甲○○於偵訊時證稱：其因看見被告從通緝犯林
      桂蘭住處出來，又有人丟皮包下樓，即懷疑係毒品並跟蹤
      被告。其跟蹤被告到電信局前時，有看見被告和乙○○同
      時將錢及毒品交給對方，該2人交易完畢後，其即出來抓
      人，當時確實有見到交易動作等語（見偵卷第31頁至第32
      頁），此外，尚有當場查扣之現金1,500元及白色藥品1包
      足資佐證，而該白色藥品1包，經送內政部警政署刑事警
      察局鑑定結果，含外包裝袋實際毛重8.56公克，淨重0.26
      公克，取0.13公克供鑑驗用罄，餘0.13公克，檢出二級毒
      品甲基安非他命成分，此有該局94年1月13日刑鑑字第093
      0257372號鑑定書1紙附卷可稽，從而，亦有甲基安非他命
      1包（淨重0.26公克）扣案足資佐證，衡之被告與證人乙○○僅係友人關係，雙方復均陳稱無嚴重怨隙，證人乙○○於警詢時亦自承有施用甲基安非他命之習慣，當知曉販
      賣甲基安非他命之高度法定刑，而無故陷被告入罪之必要
      及可能；且證人乙○○係於遭警查獲後，即主動向員警陳
      明當日與被告之聯絡方式、交易過程，應可認證人乙○○
      於警詢時所為證述非虛；另證人甲○○乃為當場取締之員
      警，其在檢察官偵訊時並曾具結而以言詞證述目睹被告及
      證人乙○○之交易情狀，雖證人甲○○未於跟監過程中，
      將被告及證人乙○○之交易情形攝錄存證，惟此極有可能
      係因被告及證人乙○○之交易時間極為短促或其他客觀情
      狀導致，且依卷存證據資料內並無任何積極證據足以證明
      證人上開證述係屬虛偽，亦無足以令人顯信證人證述為不
      可採之品性證據或前科證據存在，本院自不得僅以證人甲○○未將整個交易過程攝錄存證，而全盤抹煞其在訴訟上
      所具有之證人資格及其證言之證明力。是證人乙○○於警
      詢時所為證述，及證人甲○○於偵查中所為證述，均應堪
      採信。從而，上情已足認定。
    至被告雖辯稱未曾使用過0000000000行動電話，且與證人
      乙○○係偶遇，證人乙○○始歸還賭債，當時甲基安非他
      命仍在伊身上云云；辯護人則為被告辯護稱扣案之現金係
      賭債，而甲基安非他命則係供被告個人使用，員警甲○○
      未能將查獲經過攝錄，與常情不符等語；另證人乙○○於
      本院審理時則就其當日所交付之現金1,500元改證稱係歸
      還賭債，另證稱所查扣之甲基安非他命仍在被告身上等語
      。惟查：(1)本件被告確曾使用0000000000行動電話與證人
      乙○○聯絡後，2人始相約在查獲之電話亭見面等情，已
      據證人乙○○於警、偵訊及本院審理時均證稱一致，亦據
      證人林桂蘭證稱該通聯紀錄所載之通話，應係被告或屋主
      所接等語，而證人乙○○於偵查時證稱：「（問：丙○○
      說他沒留0000000000給你，有何意見？）他說沒有就沒有
      ，我沒意見，但我有打那支電話給他。」、「（問：你跟
      丙○○到底誰講的才是對的？）丙○○講的才是對的。」
      、「（問：為何要亂講？）我害怕。」、「（問：你打00
      00000000是誰接的？）丙○○。」等語（見偵卷第61頁）
      ，參諸證人乙○○於偵查時所為之證述全貌，雖可見證人
      乙○○於偵訊時之證述，已深受被告之干預，致其無法依
      其意志而為陳述，惟其最終仍是證稱當日係由被告利用00
      00000000電話與其對話等語，從而，應可認定於93年7月1
      2日上午11時18分54秒，利用0000000000行動電話與證人
      乙○○對話聯絡者，即為被告無訛，是被告辯稱未曾使用
      0000000000門號之行動電話，且當日僅係偶遇云云，應係
      卸責之詞，不足採信；(2)扣案之甲基安非他命已因被告及
      證人乙○○完成毒品交易，而由證人乙○○持有，並於員
      警上前時，由證人乙○○丟棄於地，而扣案之現金1, 500
      元則係由證人乙○○所交付之購毒現款等情，除據被告於
      警詢時自承當時甲基安非他命已交予證人乙○○，且由乙○○丟棄於地外（見警卷第9頁），另據證人乙○○於警
      詢及證人甲○○於偵訊時詳述如前，被告及證人乙○○事
      後同時於偵訊時翻異前詞，且為相同之陳述，其等2人串
      供之情極明，應可認被告及證人乙○○於警詢初詢時陳稱
      係由證人乙○○丟棄於地等情，較為可採，且證人乙○○
      事後就毒品交易過程翻異前詞，顯係與被告之串證之詞，
      是被告及辯護人此部分辯解，及證人乙○○事後之翻異證
      詞，均難為有利於被告之認定；(3)證人甲○○於跟監過程
      中，雖未能將被告及證人乙○○交易毒品甲基安非他命之
      過程攝錄，惟證人甲○○無法攝錄之原因，可能包括時間
      短暫、攝影角度等客觀情狀，是縱證人甲○○確曾目睹交
      易過程，惟未能予以攝錄，亦尚未與常情相違，辯護人此
      部分之辯護，亦難為被告有利之認定。
    綜前所述，被告上開所辯，均係事後規避之詞，不足為其
      有利之認定。再衡量被告亦自承確染有毒癮，倘被告無法
      於交付毒品甲基安非他命予他人時，從中賺取差價以營利
      ，被告豈會甘冒刑罰重責而交付甲基安非他命予證人乙○○。又依據證人乙○○所述，其向被告購買甲基安非他命
      1次，金額為1,500元等語，是被告販售甲基安非他命所得
      應為1,500元。綜上，本件事證明確，被告犯行已堪認定
      ，應予依法論科。
二、查甲基安非他命係屬毒品危害防制條例所稱之第二級毒品，
    被告竟意圖營利非法販賣予乙○○，核其所為，係犯毒品危
    害防制條例第4條第2項之販賣第二級毒品罪。被告為供販賣
    而持有毒品甲基安非他命之低度行為，為販賣海洛因之高度
    行為所吸收，不另論罪。爰審酌被告販賣毒品，不僅危害他
    人之身體健康，更肇致鉅大之社會成本，犯後復否認犯行，
    尚難認有何悔意，惟其販賣毒品甲基安非他命之次數僅1次
    ，而其犯罪所得僅為1,500元等一切情狀，核情量處如主文
    所示之刑。扣案之現金1,500元，係被告販賣甲基安非他命
    所得之財物，業經本院認定如前，自應依毒品危害防制條例
    第19條第1項之規定，予以宣告沒收，且該現金均已扣案，
    尚無不能沒收之情事，故無庸併予宣告如全部或一部不能沒
    收時，以其財產抵償之必要，附此敘明。又本件查獲供被告
    販賣之毒品甲基安非他命1包（含外包裝袋實際毛重8.56 公
    克，淨重0.26公克，取0.13公克供鑑驗用罄，餘0.13公克）
    ，業經沒收銷燬，此有臺灣彰化地方法院檢察署檢察官94
    年5月2日扣押（沒收）物品處分命令1紙在卷可參（見本院
    卷），本院自無從再宣告沒收銷燬之。另被告持以與證人乙○○聯絡販賣毒品甲基安非他命事宜之裝載有門號00000000
    00行動電話1支，係證人林桂蘭所有，業據證人林桂蘭證稱
    在卷，既非屬被告所有之物，且非屬違禁物，核與沒收之要
    件不符，故不予宣告沒收。
據上論斷，應依刑事訴訟法第299條第1項前段，毒品危害防制條
例第4條第2項、第19條第1項，判決如主文。
本案經檢察官鮑慧忠到庭執行職務。
中　　華　　民　　國　　94　　年　　9 　　月　　27　　日
                  刑事第三庭  審判長法  官  余仕明
                                    法  官  姚銘鴻
                                    法  官  簡婉倫
以上正本證明與原本無異。
如不服本判決，應於判決送達後10日內，向本院提出上訴狀 (須
附繕本)。
中　　華　　民　　國　　94　　年　　9 　　月　　27　　日
                                    書記官
附錄本案論罪科刑法條
毒品危害防制條例第4條第2項
製造、運輸、販賣第二級毒品者，處無期徒刑或 7 年以上有期徒
刑，得併科新臺幣 7 百萬元以下罰金。
